臺灣高等法院臺中分院刑事判決　　　　　　　　民國九十一年度上訴字第一四○號
　　上　訴　人
　　即　被　告　甲○○
右上訴人因毒品危害防制條例案件，不服臺灣彰化地方法院中華民國九十年十月廿九
日第一審判決（民國九十年度訴字第一○○六號，起訴案號：臺灣彰化地方法院檢察
署民國九十年度毒偵字第二一二六、二四○九號），提起上訴，本院判決如左：
    主      文
上訴駁回。
    事      實
一、甲○○曾有違反麻醉藥品管理條例、毒品危害防制條例等前科紀錄，其中，於民
    國（下同）八十八年間所犯毒品危害防制條例罪（持有第一、二級毒品）案件，
    經原審法院判處有期徒刑六月確定，於八十九年四月二十七日執行完畢（另犯違
    反槍砲彈藥刀械管制條例案件，經原審法院於八十九年十一月六日以八十九年度
    訴字第九九一號判處有期徒刑一年二月，罰金一萬元，尚未執行完畢）。其在毒
    品危害防制條例制定公布生效後，曾於八十七年九月間，因犯施用毒品案件，經
    臺灣彰化地方法院檢察署檢察官依據原審法院以八十七年度毒聲字第一八六三號
    裁定送觀察、勒戒後，認無繼續施用毒品之傾向，業於八十七年十一月二十五日
    以八十七年度偵字第一○○九三號不起訴處分確定。其於五年內，猶不知悔改，
    復基於概括犯意，自九十年二月間起至同年五月十一日止，在彰化縣芬園鄉○○
    村○○路○段三七九號住處，將第一級毒品海洛因攙入香菸再點燃吸食，約每週
    施用一、二次，先後連續施用多次；又基於概括犯意，於前開期間及處所，將第
    二級毒品安非他命置於玻璃吸食器內燒烤使成氣體再予以吸食，約每週施用一、
    二次，先後連續施用多次。嗣經警於九十年五月十四日凌晨四時許，在彰化縣彰
    化市○○路與埔北街交岔口附近查獲，並扣得其所有之塑膠袋裝第一級毒品海洛
    因一小包（淨重○．一三公克，包裝重二．二八公克）、塑膠袋裝第二級毒品安
    非他命一小包（毛重一．二公克），及其所有供施用第二級毒品安非他命之玻璃
    吸管一支（另扣有案外人所有之注射針筒一支，及非關本案之ＦＭ２藥丸一顆、
    不明成份之藥丸一顆）。於當日經檢察官依據原審法院八十九年度毒聲字第九四
    九號裁定送觀察、勒戒解送入彰化看守所附設勒戒處所執行觀察、勒戒時採驗其
    尿液，呈安非他命類（甲基安非他命併鴉片類（嗎啡）陽性反應，於實施觀察、
    勒戒後，認有繼續施用毒品傾向。
二、案經彰化縣警察局彰化分局報告及臺灣彰化地方法院檢察署檢察官自動檢舉偵查
    起訴。
    理      由
一、右揭事實，業據上訴人即被告甲○○（以下簡稱被告）於原審供認在卷，並有如
    事實欄所示之第一級毒品海洛因與第二級毒品安非他命各一小包，及玻璃吸管一
    支扣案可證，且被告為警查獲時及查獲當日解送入彰化看守所附設勒戒處所執行
    觀察、勒戒時所採取之尿液，經鑑驗均呈嗎啡（鴉片類）及甲基安非他命（安非
    他命類）陽性反應，有卷附彰化縣衛生局煙毒尿液檢驗成績書一紙、臺灣彰化看
    守所附設勒戒處所函陳之報告書、檢體採收紀錄表、濫用藥物尿液檢驗報告各一
    份影本、詮昕科技股份有限公司（鑑驗公司）編號00000000號濫用藥物
    尿液檢驗報告等件附卷可稽（分見臺灣彰化地方法院檢察署九十年度毒偵字第二
    一二六號偵查卷第二十二頁、第三十三頁；臺灣彰化地方法院檢察署九十年度毒
    偵字第二四○九號偵查卷宗第一至四頁）。又扣案之海洛因一小包亦經法務部調
    查局鑑驗屬實，有該局九十年六月十一日（九○）陸（一）字第九○一六七五一
    七號鑑定通知書附卷足憑（見臺灣彰化地方法院檢察署九十年度毒偵字第二一二
    六號偵查卷第二十九頁）。被告在毒品危害防制條例制定公布生效後，曾於八十
    七年九月間，因犯施用毒品案件，經臺灣彰化地方法院檢察署檢察官依據原審法
    院以八十七年度毒聲字第一八六三號裁定送觀察、勒戒後，認無繼續施用毒品之
    傾向，業於八十七年十一月二十五日以八十七年度偵字第一○○九三號不起訴處
    分確定在案，而此次再犯，經臺灣彰化地方法院檢察署檢察官依據原審法院九十
    年度毒聲字第二○二四號裁定送觀察、勒戒後，有繼續施用毒品傾向後，聲請原
    審法院以九十年度毒聲字二三一六號裁定令入戒治處所施以強制戒治，現在臺灣
    雲林戒治所執行強制戒治等事實，有不起訴處分書、刑案資料查註紀錄表、本院
    裁定、臺灣彰化看守所號附設勒戒處所函陳之有無繼續施用毒品傾向評估標準紀
    錄表暨證明書在卷足憑。被告顯係於五年之內，再犯毒品危害防制條例第十條第
    一項、第二項之施用第一、二級毒品罪，而有繼續施用毒品傾向無訛。本案事證
    明確，被告於本院審理時，否認連續施用第一級毒品，為避就之詞不足為憑，被
    告犯行足以認定。
二、按海洛因與安非他命分屬第一、二級毒品，毒品危害防制條例第二條第二項第一
    、二款所規定。核被告所為，係犯毒品危害防制條例第十條第一項、第二項之施
    用第一、二級毒品罪。其於施用之際持有第一、二級毒品之行為，各為施用之高
    度行為所吸收，均不另論罪。被告先後多次施用第一、二級毒品之犯行，時間緊
    接，構成要件相同，顯係基於概括犯意為之，均應依刑法第五十六條關於連續犯
    之規定，論以一罪，並各加重其刑。被告所犯上開二罪，犯意各別，構成要件互
    殊，應分論併罰。公訴人於起訴書雖僅載述被告於九十年五月十四日前三日內某
    時施用第一、二級毒品之犯行，惟未據公訴人敘及，如前開事實欄所載之其餘施
    用第一、二級毒品犯行，因與已起訴之上開二罪之犯罪事實，分別具有連續犯之
    關係，屬裁判上一罪，為法律上之同一案件，依刑事訴訟法第二百六十七條之規
    定，應為起訴效力所及，法院自得併予審判。被告曾於八十八年間所犯毒品危害
    防制條例罪（持有第一、二級毒品）案件，經原審法院判處有期徒刑六月確定，
    於八十九年四月二十七日執行完畢，有臺灣高等法院被告全國前案紀錄表、臺灣
    彰化地方法院檢察署刑案資料查註紀錄表各一份附卷足按，其於有期徒刑執行完
    畢後，五年以內再犯有期徒刑之本罪，為累犯，所犯二罪均應依刑法第四十七條
    規定，遞加重其刑。
三、原審依毒品危害防制條例第十條第一項、第二項、第十八條第一項前段，刑法第
    十一條前段、第五十六條、第四十七條、第五十一條第五款、第三十八條第一項
    第二款，審酌被告素行不佳，犯罪動機主要在於戕害自己之身心健康，犯罪後態
    度尚佳等一切情狀，就施用第一級毒品罪處以有期徒刑二年，施用第二級毒品罪
    ，則處有期徒刑八月，定應執行刑為有期徒刑二年六月，扣案如事實欄所示之塑
    膠袋裝海洛因與安非他命各一小包，分屬第一、二級毒品，而各該包裝用之塑膠
    袋二個因事實上無從與附著之海洛因與安非他命完全析離，自皆應連同包裝之塑
    膠袋併認屬毒品，不問何人所有，均依毒品危害防制條例第十八條第一項前段，
    諭知沒收銷燬之。而玻璃吸管一支係被告所有，供施用第二級毒品安非他命之物
    品，已據被告供述在卷，依刑法第三十八條第一項第二款規定，併於該罪刑內宣
    告沒收。並說明併為警查扣之注射針筒一支，被告已供稱非其所有，且無證據足
    認係被告所有，供犯本罪所用之物；另ＦＭ２藥丸及不明成份之藥丸各一顆，因
    與被告所犯本案二罪無關，無論是否屬違禁物，均無從附隨於本案之主刑宣告沒
    收（最高法院七十八年臺非字第七二號判例意旨參照）。經核其認事用法，均無
    違誤，量刑及從刑之宣告，亦稱妥適，被告上訴，認原審量刑過重，請求從寬量
    處，為無理由，應予駁回。
四、據上論斷，應依刑事訴訟法第三百六十八條，判決如主文。
本案經檢察官乙○○到庭執行職務。
中      華      民      國      九十一  年      三      月      廿      日
                                臺灣高等法院臺中分院刑事第一庭
                                      審判長法  官  陳  紀  綱
                                            法  官  方  艤  駐
                                            法  官  陳  登  源
右正本證明與原本無異。
「施用第一級毒品得上訴，餘不得上訴」
如不服本判決應於收受送達後十日內向本院提出上訴書狀，其未敘述上訴之理由者並
得於提起上訴後十日內向本院補提理由書（均須按他造當事人之人數附繕本）。
                                            書記官  林  桂鳳
中      華      民      國      九十一  年      三      月      廿一    日
所犯法條：
毒品危害防制條例第十條：
施用第一級毒品者，處六月以上五年以下有期徒刑。
施用第二級毒品者，處三年以下有期徒刑。
                                                                        Ａ
